【裁判字號】    96,感裁,17
【裁判日期】    970409
【裁判案由】    感訓
【裁判全文】
臺灣板橋地方法院治安法庭裁定          96年度感裁字第17號
移送機關    臺北市政府警察局中正第二分局
被移送人    甲○○
選任辯護人  姜明遠律師
上列被移送人因違反檢肅流氓條例案件，經移送機關以九十六年
四月二日北市警中正二分刑字第○○○○○○○○○○○號移送
書移送審理，本院裁定如下：
    主    文
甲○○交付感訓處分。
    理    由
一、甲○○與乙○○、丙○○等三人於臺北縣中和市○○路五十
    九號「○○質借有限公司」（以下簡稱○○公司），從事高
    利貸款之業務，以月息三十至三十六分之重利牟取暴利，如
    遇借款人無力償還之際，即率眾以恃強毆打、言詞恐嚇、潑
    灑油漆及限制行動自由等不法方式，向借款人或其家屬逼討
    債務，先後有下列流氓行為：
（一）民國九十一年二月五日，丁○○（真實年籍資料詳卷）向
      ○○公司借款新臺幣（下同）二十萬元，以每十天為一期
      ，迄九十一年二月為止共繳付三十六萬元，而此繳付期間
      內，甲○○、乙○○及丙○○等三人為逼討丁○○所欠債
      務，一再前往丁○○所經營之幼稚園（地址及名稱詳卷）
      潑灑油漆，且撥打電話恐嚇其若不還債，就砍斷手腳並對
      其家人不利等語，致使丁○○心生畏懼，亦害怕家人受其
      連累，而放棄經營幼稚園，避居彰化。復於九十三年十二
      月下旬間，甲○○假藉處理債務之名，邀約丁○○至臺北
      縣板橋市○○橋下見面，丁○○到達現場後，便遭甲○○
      、乙○○、丙○○等三人以強暴方式帶往某不詳地點之公
      寓內索債，渠等三人遂於該處向丁○○恫稱若不繼續還款
      ，即毆打並丟下樓等語，致丁○○心生恐懼，而允諾翌日
      清償債務，始得脫身。嗣於九十四年底起至九十五年間，
      甲○○、乙○○、丙○○等三人屢次前往丁○○之婆婆戊○○○位於彰化市○○路住處（詳細地址詳卷），潑灑油
      漆污損該處大門、牆面，或撥打電話恐嚇丁○○若不出面
      處理還款，將騷擾其家人無法居住等語，致使丁○○心生
      畏懼，而由戊○○○數次交付數千元至一萬元不等得逞。
（二）緣庚○○自九十四年四月十四日開始，因極需用錢，乃向
      綽號己○之男子以開立支票之方式商借重利之現金貸款，
      嗣後庚○○陷入經濟困難而無法如期兌現支票，甲○○遂
      於九十五年五月二十四日夥同另一名真實姓名年籍不詳之
      男子至庚○○所經營鈞Ｏ股份有限公司（詳細公司名稱詳
      卷），向庚○○威脅說有辦法借錢就要有辦法還錢，不然
      走著瞧，同時並強奪其攜帶之皮包。翌日下午六時許，甲○○再度率人前往鈞Ｏ股份有限公司，途中巧遇庚○○，
      於是要求其拿錢贖票，並欲動手傷害之際，適有鄰近商家
      店員救助，始免遭受傷害。爾後甲○○繼續以三秒膠灌注
      庚○○公司大門，令其無法使用，或將裝有不明液體之米
      酒玻璃瓶，朝庚○○住家扔擲，造成庚○○住家之二樓玻
      璃帷幕損毀等毀損其物之方式索討債款。
（三）緣辛○○之子壬○因積欠財神公司借款後避不見面，乙○○遂於九十五年八月底，前往臺北縣中和市○○路辛○○
      住處（詳細地址詳卷），要求辛○○代償，惟遭辛○○拒
      絕，竟於九十五年九月二十七日下午五時四十分許，撥打
      電話予辛○○，恫稱：如不代壬○還錢，欲使其無法居住
      於該處等加害自由之言語恐嚇辛○○，又於九十五年十月
      間某日，甲○○與丙○○二人一同前往上開辛○○住處潑
      灑油漆，以此加害自由之事恐嚇辛○○，致辛○○因而心
      生畏怖，致生危害於安全。
二、案經移送機關臺北市政府警察局中正第二分局提報臺北市政
    府警察局於九十六年三月二十八日以北市警刑迅字第○○○
    號函，認定被移送人為情節重大流氓，檢具流氓事證移送本
    院治安法庭審理。
三、按司法院大法官會議已於九十七年二月一日作成釋字第六三
    六號解釋，認檢肅流氓條例第二條第三款關於敲詐勒索、強
    迫買賣及其幕後操縱行為之規定，固與法律明確性原則無違
    ，惟第二條第三款關於欺壓善良之規定，以及第五款關於品
    行惡劣、遊蕩無賴之規定，則與法律明確性原則不符，應至
    遲於上開解釋公布之日起一年內失其效力。再者，宣告法規
    無效時，若其將使現行法秩序發生紊亂，或對公共利益造成
    重大影響者，自不宜率然為之，而有容許其暫時存在之必要
    ，以避免造成法真空狀態，並維持法安定性，是司法院大法
    官於解釋憲法時，曾多次對牴觸憲法意旨之法規，僅宣示其
    牴觸憲法之意旨而未宣告其立即失效（例如釋字第二一０號
    、第二八八號解釋），或採定期失效之方式（例如釋字第二
    一八號、第二二四號、第二五一號、第三六五號、第四０二
    號、第四五二號解釋等），即係本於此項旨趣，故前述釋字
    第六三六號解釋就檢肅流氓條例第二條第三款關於欺壓善良
    ，第五款關於品行惡劣、遊蕩無賴之規定，與憲法意旨不符
    部分，採定期失效之方式，乃係基於對法規制定者形成自由
    之尊重，並非謂立法者或有關機關得任令此種違憲狀態繼續
    存在，是各級法院於審理有關案件時，亦得基於上開解釋之
    意旨，自行作成合憲之裁判，以維護人民之權利（司法院大
    法官會議釋字第四五五號解釋協同意見參照）。因之，本院
    認檢肅流氓條例第二條第三款關於欺壓善良，第五款關於品
    行惡劣、遊蕩無賴之規定雖尚未經宣告無效，惟該等規定既
    欠缺法律之明確性，本院自無從據以判斷被移送人之前述被
    移送行為是否為該等法律構成要件所涵攝之內容，為維護被
    移送之人權利，本院以下僅就被移送人之前開被移送行為是
    否符合檢肅流氓條例第二條第四款關於恃強為人逼討債務之
    事由為審酌，合先敘明。
四、訊據被移送人甲○○矢口否認有上揭流氓行為，並就前揭流
    氓行為辯稱：○○質借有限公司是伊弟弟乙○○開之店，伊
    沒有在該處任職，如果伊沒有事情，伊都會在該處聊天泡茶
    ，關於○○質借有限公司之經營內容伊不清楚，伊很少問伊
    弟弟，移送書所載之人名，伊不認識，且當時伊不認識丙○○，伊不可能在九十三年間與丙○○去暴力討債，又伊雖曾
    去過○○路一次噴漆，因為該地屋主之兒子有向伊弟弟借錢
    ，欠錢不還，伊只有去潑油漆，沒有寫字云云。經查：
（一）本件流氓事實一、（一）部分：
  1.依被害人丁○○於警詢時指稱：伊本人遭到甲○○、乙○○
    、丙○○恐嚇強逼討債，逼伊還其地下錢莊新臺幣二十萬元
    ，並在九十一年二月五日下午約二時，在臺北縣永和市○○
    路之托兒所內，逼伊簽立一張本票0000000號，交給乙○○
    、甲○○、丙○○，因為當時伊會害怕，所以將本票簽立交
    給犯嫌乙○○、甲○○、丙○○三人，且至九十三年十二月
    底恐嚇伊若不還他們錢會對伊不利，甲○○並打電話約伊到
    臺北縣板橋市○○橋附近，之後即強押伊進入一家公寓內，
    乙○○、甲○○、丙○○三人，帶伊上去一家公寓內，有隔
    四間房間，屋內當時另有三名被害人正在遭受凌虐逼債，當
    時但是伊不認識他們，乙○○、甲○○、丙○○三人叫伊跪
    下，並一直恐嚇伊若不立即交出錢，會打伊並對伊全家人不
    利，會把伊從樓上往樓下丟，伊當時害怕不已，就答應甲○○說伊明天會趕快還錢，之後才先讓伊離開現場，並幾乎經
    常到伊經營的幼稚園潑油漆鬧事，伊被逼到無法繼續經營，
    並搬回彰化老家居住，未料乙○○、甲○○、丙○○三人竟
    至九十四年底、九十五年初經常打電話到伊彰化住處，恐嚇
    伊家人若不快還錢會鬧到伊無法居住，並到伊彰化的住處潑
    油漆並恐嚇伊的婆婆，造成伊家人非常困擾等語，嗣於本院
    九十六年度感裁字第○○號被移送人乙○○流氓案件時，仍
    具結證稱：伊是在九十一年二月五日看報紙廣告刊登，當時
    伊經營托兒所急需用錢，所以在中和市○○路伊的托兒所內
    ，伊打電話與乙○○聯絡，他來伊托兒所內，伊向他借二十
    萬元，利息每十天一期，三萬元，伊只借這一次，在九十三
    年間十二月底乙○○要伊到板橋一間公寓，伊去了之後，乙○○問伊要不要還，還叫伊跪下，叫伊跳樓，逼伊還錢，當
    時在場的除乙○○外，還有另外二人，就是伊在警局指認照
    片的甲○○、丙○○等語，可知被害人丁○○不論就在何時
    地遭被移送人等人討債、或以何種非法方式逼討債務及經過
    情形，而所為之歷次指述均屬同一，無何矛盾之處。
  2.復佐以證人戊○○○於警詢時證稱：甲○○、乙○○、丙○○經營地下錢莊，伊媳婦丁○○向渠地下錢莊借高利貸新臺
    幣二十萬元，因週轉不靈造成財務危機，以致無法還他們錢
    ，許嫌等三人於九十四年底，幾次帶領其手下到伊彰化住處
    恐嚇伊及家人強逼討債，潑灑油漆，造成伊全家陷入恐懼，
    且每天都打電話來恐嚇伊家人，造成伊及家人非常恐懼等語
    ，益見被害人丁○○前開供述與證人戊○○○之證述，互核
    相符，並有被害人於九十一年二月五日所開立面額二十萬元
    本票影本在卷可憑，堪認被移送人甲○○確有以妨害自由、
    恐嚇等非法方式，逼討被害人丁○○之債務甚明。
  3.另被移送人甲○○雖仍辯稱：○○質借有限公司是伊弟弟乙○○開之店，伊沒有在該處任職，如果伊沒有事情，伊都會
    在該處聊天泡茶，關於○○質借有限公司之經營內容伊不清
    楚，伊很少問伊弟弟，移送書所載之人名，伊不認識云云，
    惟觀諸卷附甲○○與乙○○於九十五年十一月八日之監聽譯
    文所示「甲○○：癸○最近子○是不是都沒接你的電話？乙○○：對啊；甲○○：你打電話給子○跟他說，他質押在我
    們當舖的那一部車請他姊姊去警局撤銷失竊，因為我有問汽
    車解體廠該部車解體後，僅剩下新臺幣三萬元價值，他還需
    要還我們二十三萬元或叫他姊姊重簽一張契約。」等語，由
    此可見被移送人非但對於○○公司之債務人所出質標的物作
    鑑價之工作，且指示乙○○應採取如何之行動，俾使公司債
    權得以滿足，則被移送人倘若未與乙○○一同經營○○公司
    ，又為何對於○○公司之各項業務資料均知之甚稔，並參與
    其中？況且，證人即○○公司之員工丙○○於警方詢問其與
    乙○○是否認識時，其亦證稱乙○○是伊老闆甲○○之弟弟
    等語，此有證人丙○○九十五年十二月六日之警詢筆錄附卷
    可稽，是被移送人上開所辯各節，係屬卸責之詞，不足採信
    。
（二）就本件流氓事實一、（二）部分：
  1.依被害人庚○○於警詢時供稱：甲○○、乙○○、丙○○經
    營地下錢莊，到九十五年五月份伊無法續付渠高利貸所以退
    票，甲○○、乙○○即開始就經常到伊公司及住處，恐嚇伊
    及伊先生若不還他錢渠會每天帶手下到伊住處及公司鬧到伊
    無法工作雞犬不寧，且會對伊家人不利之恐嚇手段，甚至讓
    伊有家歸不得，並要砍斷伊手、腳等恐嚇言語，且到伊經營
    之鈞Ｏ國際股份有限公司，對伊公司鐵門灌三秒膠，及臺北
    縣汐止市住處潑灑油漆及不明化學液體，又於九十五年十一
    月中旬約凌晨二時許，甲○○等三人到伊住處，用玻璃米酒
    裝不明液體，丟向伊住處二樓之帷幕玻璃，當時整塊玻璃碎
    掉，造成伊及家人非常恐懼等語，復於本院審理時亦具結證
    稱：伊從九十四年四月十四日開始左右跟一個叫己○的男子
    約二十幾歲之人有金錢的重利借貸關係，一直都是票過了，
    己○會拿現金過來，伊都是用伊開支票跟他調現金的方式借
    貸，一直到九十五年三月二十日以後己○跟伊說有一位組長
    叫巳○查到我的信用不好，金額要降下來，後來九十五年五
    月二十四日有跳票巳○就出現，本來己○約伊在下班後在伊
    公司樓下的路口跟他見面談談善後，在五月二十四日四點多
    ，伊從○○○路○○號走向八十幾號的時候在泰一電器的路
    口，伊沒有看到己○就看到巳○，就是在庭上之被移送人乙○○，及另外一位男子，這二位其中一位男子就推伊一下，
    問伊是不是某某某，巳○就很大聲的問伊己○你認識吧，我
    就會意過來他是誰，他說有辦法借錢就要有辦法還錢，不然
    走著瞧，還有用台語罵三字經，當時伊想要轉身離開，但是
    不知道是巳○或是另外一位同行的男子就動手搶伊的皮包，
    搶走之後沒有還伊，裡面有一些現金還有一些沒有開過的支
    票，還有一張保人的本票，他就撂下一句話說想辦法把跳票
    贖回，他們就離開，五月二十五日下午己○一直打電話找伊
    ，伊在下班的時候往○○○路○○幾號的方向一直走，當時
    伊先看到己○，己○就問伊錢準備得怎麼樣，伊說伊只有準
    備六十萬又多一點，他就把銀行的退票單還給伊，他跟伊說
    本票要另外處理，伊說本票本來就是伊的，伊又走回來，又
    遇到在庭的被移送人，還有另外一位或二位男子，其中另外
    一個人就是前一天遇到的那個人，他們幾個看起來凶神惡煞
    ，三個人都動手推伊，伊有被推倒在地上，巳○說要拿本票
    可以，再拿錢出來，伊說人家沒有欠你錢怎麼可以這樣，他
    就說叫伊想辦法，用很兇惡的眼神看伊，另外一個都沒有出
    聲音的男子有用腳踢伊，剛好泰一電器的店員看到就跑出來
    問伊什麼事情，伊喊救命，趕快進入打電話找伊先生，之後
    他們也有去破壞伊公司的門鎖，還有到伊住處破壞，伊住家
    玻璃被打破的那天，伊有看到類似在庭被移送人及之前一直
    沒有講話的那個男子，警衛告訴伊說有看到這幾個人開一部
    財神當舖的車在社區附近繞，也曾經強行進入社區過，應該
    是己○、巳○那一票人到伊公司還有住家進行破壞等語甚詳
    。
  2.上開情節亦核與證人庚○○之夫證人丑○○於本院審理時證
    稱：九十五年五月二十五日下午三、四點左右，伊太太打電
    話給伊，叫伊幫她處理一些事情，她說有一些人對她施用暴
    力恐嚇討債，伊太太告訴伊對方之行動電話，伊打電話過去
    是和一個自稱巳○之人約，即在庭之許先生，他當時自稱巳
    ○，其等約在○○○路二段○○號一樓咖啡廳門口見面，被
    移送人說伊太太跳票欠他錢，他說有一張寅○○（真實姓名
    詳卷）開立之本票，如果伊不出面解決，他要找寅○○押她
    出來解決，他還當伊的面打電話給另一個同夥，叫他把寅○○開立之本票拿出來去找寅○○，伊害怕寅○○會受到傷害
    ，就由伊簽立二紙二十五萬元之本票，兌換日期分別六月十
    六日和七月十五日，交給甲○○，他當時還說他有伊家人之
    資料，如果伊不還錢，他會找伊太太和寅○○討債，讓他們
    沒有工作，伊當時口袋裡面有現金約二萬多元，那是伊女兒
    之學費，也一併被甲○○拿走，伊簽完本票之後，並把二萬
    多元給他之後，他當著伊的面打電話給同夥說現在不用去找
    寅○○，並跟伊說趕快去籌款，之後在九十五年十一月十七
    日晚上大概四點半，伊在家忽然打開門窗，看見伊家門外有
    二個黑衣人其中有一個右側也是理光頭手裡拿著玻璃器物朝
    著伊家之落地窗，但是沒有丟到玻璃，打到鋁門窗有凹陷，
    對方就迅速離去，理光頭之那位就是在庭的甲○○，另外一
    位被樹擋住沒有看到，九十五年十一月十九日凌晨一點五十
    分，伊家二樓落地窗玻璃遭到不明器物打碎，伊起床之後，
    人已經不見蹤影，伊有去調社區及沿途監視錄影器，伊有看
    到車號○○○○○○，這三天都是同一部車子等語相符，並
    有丑○○於九十五年五月二十五日開立面額二十五萬元之支
    票影本共二紙暨被害人庚○○之公司門鎖損壞及住家落地窗
    玻璃破裂等照片共四幀足資佐證，是被害人上開供述應非子
    虛，而值採信。
  3.至於被移送人雖於九十七年一月二十八日本院審理時猶辯稱
    ：伊只有見過證人及證人先生各一次，伊忘記時間，大概晚
    上七點左右，在他公司之樓下肯德基，會見面是因為伊弟弟
    找不到他，伊弟弟說這個人是伊介紹的，叫伊去處理，是伊
    公司副總經理卯○○問伊說伊弟弟是否開當舖，伊說是，伊
    公司之副總經理給伊電話，伊就把這個電話給伊弟弟，後來
    就是伊弟弟和證人自己聯絡，伊跟證人見面之時候，是在伊
    跟他先生協商之後一個月左右，因為他們沒有按照約定之分
    期款履行，伊就和他們談如何還款之事情，當時還有伊一個
    弟弟之員工叫辰○，伊二人沒有恐嚇證人，也沒有傷害證人
    ，伊等只有見過這一次，伊有打電話給證人，但是伊沒有恐
    嚇他等情，然此不僅與其於九十六年四月二日本院審理時辯
    稱：財神質借有限公司是伊弟弟乙○○開之店，伊沒有在該
    處任職，如果伊沒有事情，伊都會在該處聊天泡茶，關於財
    神質借有限公司之經營內容伊不清楚，伊很少問伊弟弟云云
    ，嗣經本院訊問其對移送之犯罪事實有何意見時，其仍答稱
    ：市刑大有把移送書給伊看，移送書上寫之人名，伊都不認
    識云云，前後供述互有齟齬，復參核證人丑○○前揭所述於
    九十五年五月二十五日為被害人庚○○處理債務之經過及地
    點，均顯不相符，足徵被告所辯乃事後畏卸之詞，殊無足採
    。
（三）就本件流氓事實一、（三）部分：
  1.本件流氓事實一、（三）部分事實，被移送人甲○○雖坦承
    有去辛○○之住處潑灑油漆，惟矢口否認有何恐嚇辛○○之
    情。然查，九十五年十月間某日，甲○○夥同丙○○前往臺
    北縣中和市○○路，以油漆潑灑辛○○住家大門之恐嚇方式
    催討債務等情，業據被害人辛○○於警詢時指稱：九十五年
    九月二十七日下午五時四十分左右，伊本人手機接到顯示電
    話0000000000號，一名男子在電話內恐嚇伊稱他是伊兒子之
    朋友，伊兒子欠他新臺幣四十多萬元，問伊要不要出面處理
    ，伊說伊目前經濟狀況很不好，無法處理其債務，該男子即
    出言恐嚇會經常帶人到伊住處鬧事，鬧到讓伊無法住在家裡
    ，並罵多句三字經，當時伊非常害怕，另外伊之住處亦遭人
    將油漆噴漆在伊家之大門上，造成伊及家人非常恐懼，不敢
    居住在家等語，復於偵訊時指稱：九十五年八月底，有一名
    男子持伊兒子壬○所簽立之本票及四張客票到伊家，向伊妻
    子表示壬○欠債四十多萬元要求其等代為償還債務，伊妻子
    未開門，與對方係隔著鐵門對話，對方將其名片投入信箱便
    離開，九十五年九月二十五日凌晨三時，伊家門口遭人潑漆
    並書寫壬○、欠錢等字，旋於九十五年九月二十七日十七時
    四十分許，當時伊人在南澳，接到0000000000所撥打之電話
    ，一名男子向伊表示壬○欠錢，父母要代償等語，伊告知對
    方其等無法償還，對方便罵髒話並稱你那間房子要讓你沒有
    辦法住，伊一聽便掛斷電話，之後在九十五年十月初，伊家
    大門又遭到潑漆，且門鎖亦遭灌入三秒膠封住等語，嗣於另
    案本院九十六年度易字第○○○號審理中指證稱：九十五年
    九月二十七日伊有接到甲○○以0000000000的手機打給伊，
    講的很難聽，說要讓伊房子不能住，好像是說要讓伊不自由
    ，要讓伊精神崩潰之類的話，而且一直罵髒話，伊聽了很生
    氣，所以就掛掉電話，被告甲○○是說要伊還伊兒子欠他們
    的錢，之後九十五年九月間，伊家有被他們潑油漆，是潑在
    鐵門及機車上面，寫壬○欠債還錢之字樣，這是第一次，第
    二次潑油漆沒有寫字等語綦詳，並有壬○於九十五年五月二
    十六日簽立之借據及面額新臺幣五十萬四千元之本票暨辛○○住處遭潑油漆之照片四幀在卷可憑，此經本院依職權調閱
    前開刑事案件卷宗核閱無訛。
  2.且被移送人甲○○前開恐嚇行為之刑事部分，業經臺灣板橋
    地方法院檢察署檢察官以九十五年度偵字第○○○○○號提
    起公訴，而經本院於九十六年九月十四日以九十六年度易字
    第○○○號判決判處有期徒刑六月，減為有期徒刑三月，並
    於九十六年十月十八日判決確定在案，有該判決書、臺灣高
    等法院被告前案紀錄表存卷足據，堪認被移送人確有以言詞
    及潑灑油漆等不法方式向被害人辛○○逼討債務，是被移送
    人前揭所辯，顯係事後飾卸之詞，自不足採。
五、第按所謂流氓具有交付感訓處分之原因，乃經認定為流氓而
    其情節重大，或經認定為流氓告誡，接受輔導之一年內，仍
    有檢肅流氓條例第二條各款情形之一，足以破壞社會秩序者
    而言。如不經告誡，逕行移送管轄法院審理時，以情節重大
    者為限，此觀諸檢肅流氓條例第二條、第四條、第六條、第
    九條第一項之規定自明。而所謂情節重大，除指有檢肅流氓
    條例施行細則第五條第二項規定之：一擅組、主持或操縱破
    壞社會秩序之幫派、組合者；二非法製造、販賣、運輸、持
    有或介紹買賣槍砲、彈藥、爆裂物者；三以強暴脅迫手段，
    霸佔地盤、敲詐勒索、強迫買賣、欺壓善良或為其幕後操縱
    者；四經營、操縱職業性賭場，強逼良家婦女為娼或恃強為
    人逼討債務等情形之一外，尚須行為人之行為足以嚴重破壞
    社會秩序或危害他人生命、身體、自由、財產者，方足當然
    認係情節重大。又所謂行為人之行為足以嚴重破壞社會秩序
    ，固指其行為具有不特定性（對不特定人為之，不重視被害
    人之屬性），慣常性（即非突發性之偶然犯），積極侵害性
    （非自衛式或不作為式），對社會秩序足以破壞而達於嚴重
    程度者而言，此觀同條例施行細則第四條第二項之規定自明
    ；然流氓行為是否情節重大，依同條例施行細則第五條第一
    項規定，應由法院審酌一切流氓情形，尤應注意其手段與實
    施之程度、被害人之人數與受害程度、破壞社會秩序之程度
    、行為後之態度及有無逃亡或嚴重破壞社會秩序之虞等事項
    認定之。末按「檢肅流氓條例」制定之目的，在於防止流氓
    破壞社會秩序、危害人民權益，其精神在於事前之防範，而
    非事後之處罰，是以檢肅流氓條例第一條即開宗明義闡釋前
    揭意旨。查被移送人前揭流氓行為，係以強暴、脅迫、恐嚇
    之手段逼討債務，即其倘若遇有債務人遲延清償或拒絕給付
    ，便採取剝奪他人行動自由、毆打傷人、潑灑油漆、毀損物
    品等非法方式暴力討債，而其索討對象或為借款之人，抑或
    其借款人之家屬，均係對不特定人為之，並不重視被害人之
    屬性，且本件移送事實已有三次暴力討債之事情，被移送人
    上開流氓行為已非屬偶發事件，具有不特定性及慣常性，又
    被移送人之上開所為，非僅以言詞恐嚇，甚至傷害或強行壓
    制借款人帶往他處威脅其安全，此不僅造成被害人之身體傷
    害，對渠等之心理亦蒙受莫大之驚嚇、恐懼，顯具有積極侵
    害性，且已然嚴重破壞社會秩序或危害他人生命、身體、自
    由、財產。準此而論，核被移送人前開所為，既足以破壞社
    會秩序或危害他人生命、身體、自由、財產，應認被移送人
    之行為確屬檢肅流氓條例施行細則第五條第二項第四款所定
    之當然情節重大流氓。足認有應交付感訓處分之原因，爰應
    為交付感訓處分之裁定，用以矯正其重大危害社會之惡性。
六、據上論斷，應依檢肅流氓條例第十三條第二項，裁定如主文
    。
中    華    民    國    97    年    4     月    9     日
                  治安法庭  法  官  連育群
上列正本證明與原本無異。
服本裁定，應於裁定送達後十日內向本院提出抗告狀。
                            書記官  田世杰
中    華    民    國    97    年    4     月    9     日


司法院資訊處製作；財團法人民間司法改革基金會備份。
